臺北高等行政法院判決
　　　　　　　　　　　　　　　　　　 95年度訴字第02069號
　　　　　　　　　　　　　　　.
原　　　告　瑩立股份有限公司
代　表　人　甲○○
訴訟代理人　施博文（會計師）
被　　　告　財政部臺灣省北區國稅局
代　表　人　凌忠嫄（局長）住同上
　　　　　　送達代收人　乙○○.
訴訟代理人　丙○○
上列當事人間因營利事業所得稅事件，原告不服財政部中華民國
95年4 月27日台財訴字第09500088490 號（案號：第00000000號
）訴願決定，提起行政訴訟。本院判決如下：
　　主  文
原告之訴駁回。
訴訟費用由原告負擔。
　　事  實
一、事實概要：
  (一)原告民國（下同）88年度營利事業所得稅結算申報，原列報
    非營業支出－其他損失新臺幣（以下同）84,531,564元（包
    括土地徵收損失86,403,120元減除地上物拆遷補償費1,877,
    850 元，加計空污處理費損失6,294 元），經被告依所得稅
    法第4 條規定，否准認列土地徵收損失86,403,120元，另將
    地上物拆遷補償費1,877,850 元轉列為其他收入，核定課稅
    所得額28,448,136元。原告就未准認列土地徵收損失部分不
    服，申請復查，經被告於92年4 月7 日以北區國稅法一字第
    0920006959號復查決定書駁回；原告不服，提起訴願，經財
    政部92年9 月8 日台財訴字第092005080 號訴願決定略以，
    被告迄未依法檢卷答辯，致事證未臻明確為由，將原復查決
    定撤銷，著由被告另為處分。
  (二)嗣經被告以93年7 月9 日北區國稅法一字第0930030218號重
    核復查決定，維持原核定。原告猶表不服，遂再向財政部提
    起訴願，經財政部93年10月26日台財訴字第09313530600 號
    訴願決定略以，原告所提之訴願書僅載敘：「訴願理由，容
    候補呈」等語，經以93年8 月18日台財訴字第09300414920
    號函請於文到20日內將訴願理由書補送到部，惟原告逾期迄
    未補正，訴願程序自有未合為由，而為訴願不受理之決定。
  (三)原告於93年11月2 日具函主張被告否准列報損失，適用法令
    錯誤云云，依稅捐稽徵法第28條規定，向被告所屬七堵稽徵
    所申請退還溢繳88年度營利事業所得稅，經該所以93年11月
    9 日北區國稅七堵一字第0931006292號函復略以，系爭88年
    度營利事業所得稅，未准認列土地徵收損失部分，業經被告
    93年7 月9 日北區國稅法一字第0930030218號重核復查決定
    ，仍維持原核定等語，否准原告所請。原告不服該函復，提
    起訴願，經財政部94年6 月27日台財訴字第09300624680 號
    訴願決定略以，原告係依稅捐稽徵法第28條規定請求退還88
    年度營利事業所得稅，被告並未究明原告有無稅捐稽徵法第
    28條所定因適用法令錯誤或計算錯誤致溢繳稅款之情形，尚
    非無重行審酌之餘地為由，將該函撤銷，著由被告另為處分
    。
  (四)嗣經被告所屬七堵稽徵所依據財政部訴願決定撤銷意旨，於
    94年8 月8 日以北區國稅七堵一字第0940000860號函（下稱
    原處分）復原告略以，經重行查核結果，原核定並無適用法
    令錯誤或計算錯誤致溢繳稅款情形，所請歉難照辦等語。原
    告仍不服，再向財政部提起訴願，經財政部95年4 月27日台
    財訴字第09500088490 號訴願決定（下稱訴願決定）駁回後
    ，遂提起本件行政訴訟。
二、兩造聲明：
  (一)原告聲明：
    1.訴願決定及原處分均撤銷。
    2.被告應就原告93年11月2日之申請作成核准之行政處分。
　(二)被告聲明：駁回原告之訴。
三、兩造之爭點：
    原告取得之系爭地價補償費，依所得稅法係屬應稅收入與否
    ？如有損失，得否列在應稅項下減除？
　(一)原告主張之理由：
    1.「因土地徵收而領取之補償費」有別於所得稅法第4 條第
      1 項第16款規定之「營利事業出售土地交易所得」，因此
      ，基於租稅法律主義，不在免稅範圍，即應予以課稅；相
      對地，依所得稅法第24條第1 項規定，因土地徵收而受有
      損失，亦得認列為營利事業之損失：
      (1)「左列各種所得，免納所得稅：……十六、個人及營利
        事業出售土地，……；其交易之所得。……」為所得稅
        法第4 條第1 項第16款所明定，是營利事業限於「出售
        」土地之交易所得，得免納所得稅。按本案係政府為進
        行整治基隆河工程而「徵收」原告坐落基隆市○○區○
        ○段五堵北小段土地（下稱原告土地），原告依法受領
        補償金。因此，原告所取得之補償金，非基於營利事業
        出售土地之交易所得。蓋政府因徵收而發放予人民之補
        償費，核其性質乃人民特別犧牲之對價，有其公益目的
        ，和單純追求私益之買賣交易所得有別。
      (2)所謂「出售」係指私法上買賣關係，和涉及公益之公法
        上「徵收」關係有別。查所得稅法第4 條第1 項第16款
        於74年12月30日之立法修正理由：「營利事業出售土地
        ，如有交易所得，依現行規定，除課徵土地增值稅外，
        尚應課徵所得稅，與個人出售土地僅課徵土地增值稅不
        課徵所得稅之規定不同，為減輕營利事業稅負並促進營
        建業之正常發展，爰將『個人出售土地』一句修正為『
        個人及營利事業』，俾將營利事業出售土地之財產交易
        所得納入免稅範圍……」，可證出售土地因須另繳土地
        增值稅，故基於減輕營利事業稅負並促進營建業正常發
        展之考量，方有免納所得稅之規定。復參照土地稅法第
        39條第1 項規定：「被徵收之土地，免徵其土地增值稅
        。」及同法第39條之1 規定：「區段徵收之土地，以現
        金補償其地價者，……免徵其土地增值稅。……」，可
        知政府與人民間之土地徵收關係，和土地增值稅無涉，
        觀諸所得稅法第4 條第1 項第16款之立法理由，人民因
        土地被徵收而領取之補償費，並不須繳交土地增值稅，
        實無減輕稅負之免稅理由。
      (3)總言之，原告所屬土地因被徵收而受領之補償費，係國
        家對原告特別犧牲所為之補償，並無對向之土地出售意
        思表示相合致。因此，因土地被徵收而受領之補償費既
        不合於法律列舉之免稅規定，依稅捐法律主義即為應稅
        所得。相對地，因土地被徵收而受之損失，實無理由排
        除於原告當年度損失之列。是依所得稅法第24條第1 項
        規定：「營利事業所得之計算，以其本年度收入總額減
        除各項成本費用、損失及稅捐後之純益額為所得額。」
        原告依法認列土地徵收損失，於法並無不合。
    2.司法院釋字第607 號解釋對財政部84年8 月16日台財稅第
      841641639 號函（下稱財政部84年8 月16日函釋）規定，
      未違背租稅法律主義……與憲法第15條保障人民財產權之
      意旨亦無牴觸，原告土地被徵收所受領之補償費應列報為
      其他收入，則該補償費因小於原告購地成本所生之損失，
      自得列報為損失，方符合所得稅法第24條規定。
      (1)查「營利事業因政府舉辦公共工程或市地重劃，依拆遷
        補償辦法規定領取之各項補償費應列為其他收入，其必
        要成本及相關費用准予一併核實認定。」為財政部84年
        8 月16日函釋所明釋。依前揭函釋規定，營利事業土地
        被徵收補償，所得稅法既無免納營利事業所得稅之依據
        ，依法自無免稅；反之，若被徵收土地之成本及相關費
        用大於徵收補償費，依所得稅法第24條第1 項規定，自
        應列報損失。
      (2)司法院大法官會議就上揭財政部函釋於94年12月30日作
        成釋字第607 號解釋，其意旨略以：「按營利事業係以
        營利為目的，投入勞務及資本從事經濟活動之經濟主體
        ，不問係營業或非營業之增益，皆屬於營利事業追求營
        利目的所欲實現之利益，為營利事業之所得來源，而得
        成為租稅客體。營利事業因土地重劃而領取之地上物拆
        遷補償費，係因公權力強制介入而發生之非自願性增益
        ，雖非因營業而發生，而屬於非營業性之營利事業所得
        來源，如於扣減相關之成本費用、損失後仍有餘額，即
        有稅負能力，就該筆所得核實課徵稅捐，與租稅公平原
        則並無不符。財政部84年8 月16日台財稅第841641639
        號函：『營利事業因政府舉辦公共工程或市地規劃，依
        拆遷補償辦法規定領取之各項補償費應列為其他收入，
        其必要成本及相關費用准予一併核實認定』，……乃就
        所得稅法第24條第1 項及同法施行細則第31條關於非營
        業增益之規定所為之釋示。按營利事業因土地重劃所領
        取之地上物拆遷補償費既非所得稅法第4 條所列舉之免
        稅項目，上開函釋將該等拆遷補償認定為非營業增益，
        列為其他收入，並就其扣除屬於非營業損失及費用、必
        要成本及相關費用所剩盈餘，核實課徵所得稅，尚未逾
        越所得稅法第24條第1 項及同法施行細則第31條規定之
        立法意旨，核與憲法第19條規定之租稅法律主義並無不
        符。該等地上物拆遷補償費既為非營業性之增益，如於
        扣減非營業性之損失及費用仍有餘額，即有稅負能力，
        對該營利事業之純益額課徵營利事業所得稅，符合租稅
        公平原則，亦未違背憲法第15條保障人民財產權之規定
        。」由此可證，原告土地既被徵收，而非出售，依所得
        稅法第4 條第1 項第16款規定之意旨，當然土地徵收無
        免稅規定，此損失亦得認列，才符合所得稅法第24條規
        定及上揭司法院釋字第607 號解釋意旨。
    3.訴願決定機關訴願理由四：「第查依首揭所得稅法施行細
      則第9 條規定，政府依法給價徵收，亦屬所得稅法第9 條
      所稱交換之範疇，而所得稅法施行細則係依據所得稅法第
      121 條之立法授權，施行細則第9 條將政府依法『給價徵
      收』之所得與『買賣』發生之財產交易所得均予免納所得
      稅，並未逾越所得稅母法規定。次查本件訴願人88年度營
      利事業所得稅結算申報，原列報其他損失84,531,564元，
      經原處分機關以營利事業出售土地，其交易所得免納所得
      稅，則相關損失亦不得減除，乃否准認列土地徵收損失86
      ,403,120元，另將地上物拆遷補償費1,877,850 元轉列為
      其他收入。」惟所得稅法第9 條所稱財產交易所得及財產
      交易損失，非指「土地」（此由所得稅法第9 條之立法理
      由所謂「財產交易所得」之計算，係指所得稅法第14條第
      1 項「財產交易所得」之定義；而「財產交易損失之扣除
      」係指所得稅法第17條第1 項之扣除項目，均不包括「土
      地」項目），且所得稅法所稱「交易」意指民法第398 條
      「互易：當事人雙方約定互相移轉金錢以外財產權者」與
      「買賣」之定義截然不同，訴願決定機關援引與土地無關
      之所得稅法施行細則第9 條規定駁回訴願，其認事用法顯
      有違誤。
    4.依司法院釋字第217 號解釋意旨，人民僅依法律規定之納
      稅主體、納稅客體及方法等繳納稅款，所以，人民有權力
      不繳納稅法以外稅的義務。租稅法定原則不能類推適用其
      他法律規定。本案涉及政府徵收土地，與買賣土地其事物
      本質截然不同，當然不適用買賣土地所得免徵營利事業所
      得稅之規定（相對的，買賣土地損失亦不能認列）。惟查
      ，被告原核定將政府徵收土地與買賣土地同視，否准土地
      徵收損失認定致違背所得稅法第24條規定。是以，被告將
      土地徵收視同土地買賣而否准徵收土地損失之認列，顯已
      達前揭租稅法定原則。
    5.綜上所述，被告恣意「比照適用」除已明顯牴觸所得稅法
      第4 條第1 項第16款規定之立法理由已如前述外，乃亦違
      反所得稅法第4 條第1 項第16款規定，殊不知謂「出售」
      土地係指民法上買賣，有雙方當事人自由意願協議價格，
      和政府依法按公告現值（或公告現值加計4 成）「強制徵
      收」人民私有土地，本質上截然不同，實難比照適用。因
      此，本案確已符合稅捐稽徵法第28條溢繳退稅規定，是被
      告就本案之否准退稅處分及訴願機關駁回訴願決定，其認
      事用法均顯有違誤，應請撤銷。惠請鈞院依法判決如訴之
      聲明，以維原告法定租稅權益。
    6.司法院釋字第607 號解釋雖指的是「地上物拆遷補償」，
      但地價補償應也有涵蓋在內，解釋理由書中第4 段有提到
      「依拆遷補償辦法規定領取的各項補償費」。
    7.出售土地與徵收土地不同，被告引用的所得稅法施行細則
      所謂的「交換」，與徵收亦不相同，不能混為一談。徵收
      是公法行為，出售是私法行為。交換類似民法的「互易」
      ，與徵收的性質也不同。
    8.原告多年前以9 千多萬元的價格購買系爭土地，經營加油
      站，但後來被政府徵收時是以公告現值計算徵收補償費，
      僅獲得3 百多萬元，比原先的價格短少8 千6 百多萬，這
      部份顯然有損失。原告主張這部分的土地徵收損失可以列
      為課稅所得的減項；而且如果不能列入課稅所得，將來公
      司課徵未分配盈餘時還會加徵10% 的營利事業所得稅。
    9.原告於81年3 月9 日設立，並於同年間向滿足加油站有限
      公司購買其加油站建物（位於基隆市○○區○○路169 號
      ）及設備和加油站用地（位於基隆市○○區○○段五堵北
      小段252 之8 地號），由於地點好加上努力經營82年度及
      83年度營業收入淨額高達2.95億元及3.08億元。系爭加油
      站用地─五堵段五堵北小段252 之8 地號及253 之5 地號
      2 筆土地帳載成本分別為60,002,520元及30,000,000元，
      合計90,002,520元，原告並以其中1 筆加油站土地提供給
      台灣中小企業銀行基隆分行做為長期抵押借款之擔保品，
      長期借款約2,700 萬元、短期借款約2,800 萬元，共計借
      款5,600 萬元，此有83年度會計師查核簽證報告暨公司財
      務報告可供證明，且從銀行貸款5,600 萬元及82年度、83
      年度營業收入淨額高達2.95億元及3,08億元，足以證明行
      為時投資加油站及購買加油站用地是值得。
   10.自原告81年間購買加油站用地迄今已將屆15年，而憑證法
      定保管期間亦僅5 年，其間原告幾次遷移地址，惟原告再
      努力尋找，若能找到，當送到大院。81年間原告購買加油
      站設備及其用地時，根本無從預知基隆河截彎取直整治工
      程徵收用地，否則趕快出售讓渡予他人，避免鉅額土地徵
      收損失。
  (二)被告主張之理由：
    1.按「納稅義務人對於因適用法令錯誤或計算錯誤溢繳之稅
      款，得自繳納之日起5 年內提出具體證明，申請退還；逾
      期未申請者，不得再行申請。」為稅捐稽徵法第28條所明
      定。次按「左列各種所得，免納所得稅︰……十六、個人
      及營利事業出售土地……其交易之所得。」「本法稱財產
      交易所得及財產交易損失，係指納稅義務人並非為經常買
      進、賣出之營利活動而持有之各種財產，因買賣或交換而
      發生之增益或損失。」「本法第9 條所稱交換，包括政府
      依法給價徵收……而獲得賠償。」為所得稅法第4 條第1
      項第16款前段、第9 條及同法施行細則第9 條所規定。
    2.原告88年度營利事業所得稅結算申報，列報非營業支出－
      其他損失84,531,564元，被告以營利事業出售土地，交易
      所得免納所得稅，相關損失亦不得減除，否准認列土地徵
      收損失86,403,120元，另將地上物拆遷補償費1,877,850
      元轉列其他收入。原告不服，就系爭土地徵收損失，申經
      復查、訴願，因程序不合確定，復申請退還溢繳之營利事
      業所得稅，被告所屬七堵稽徵所函復原告其對「徵收」與
      「出售」之法律見解，參諸最高行政法院（89年7 月1 日
      改制前為行政法院）61年度裁字第153 號判例「對原判決
      所持法律之見解有所爭執申辯，尚難謂為適用法令錯誤意
      旨」，自不符稅捐稽徵法第28條因適用法令錯誤之規定，
      所請退還溢繳稅款，歉難照辦。
    3.原告主張依司法院釋字第607 號解釋，財政部84年8 月16
      日函釋未違背租稅法定主義，則其土地徵收補償費小於購
      地成本所生之損失，自得列報為損失，且土地徵收補償費
      係政府因徵收土地而給予之補償，有其公益目的，和追求
      私益之買賣交易所得有別，原核定依所得稅法第4 條規定
      否准認列土地徵收損失，顯有適用法令錯誤之情事，被告
      否准退還其88年度營利事業所得稅溢繳稅款5,129,917 元
      （實際繳納為2,565,000 元），自有未合云云，資為爭議
      。
    4.原告土地因政府基隆河整治工程依法徵收，領取補償費2,
      662,800 元及936,600 元，核屬所得稅法施行細則規定之
      政府依法給價徵收，亦屬所得稅法第9 條所稱之交換，且
      該條規定之財產交易所得，並未將同法第4 條規定營利事
      業出售土地，其交易之所得排除適用，故營利事業出售土
      地，其財產交易所得免稅，相關損失亦不得減除，被告依
      首揭規定否准認列系爭土地徵收損失，並無不合；茲原告
      仍執其對「出售」與「徵收」之法律見解，資為爭議，自
      難認定原核定有適用法令錯誤或計算錯誤致溢繳稅款之情
      事；從而被告函復原告，所請核與稅捐稽徵法第28條規定
      得退還溢繳稅款之規定不符，並無不當，請予維持。至司
      法院釋字第607 號解釋，係就財政部84年8 月6 日函釋有
      關營利事業依法領取之拆遷補償費應列為其他收入，與憲
      法第15條保障人民財產權之意旨亦無牴觸，該函釋係指地
      上物「拆遷補償費」應列為其他收入與本件系爭土地「徵
      收款」屬政府依法給價徵收之免納所得稅性質不同，原告
      係誤解法令，併予指明。
    5.原告主張的土地徵收補償費是地價補償的性質，屬於免納
      所得稅的範圍，就不能再扣除。因為出售土地之交易所得
      免稅，依所得稅法第4 條第1 項第16款規定不列入所得，
      所以相關損失也就不得減除。
    6.被告對於原處分卷內之「原告公司營所稅結算申報調整項
      目調整數額及調整法令依據及理由彙總表」帳列成本沒有
      意見，但是所認列的損失，被告認定應該是零。
    理  由
一、本件訴訟程序進行中，被告之代表人已由許虞哲變更為凌忠
    嫄，有行政院95年8 月23日院授人力字第0950023637號令在
    卷可證，茲由新任代表人具狀聲明承受訴訟，核無不合，應
    予准許。
二、原告起訴主張：原告88年度營利事業所得稅結算申報，列報
    非營業支出－土地徵收損失86,403,120元，被告以營利事業
    出售土地，交易所得免納所得稅，相關損失亦不得減除，否
    准認列，適用法令錯誤，原告於93年11月2 日依稅捐稽徵法
    第28條向被告申請退還溢繳稅款，詎遭否准，為此訴請如聲
    明所示云云。
三、被告則以：原告土地因政府基隆河整治工程依法徵收，領取
    之地價補償費，核屬所得稅法施行細則規定之政府依法給價
    徵收，亦屬所得稅法第9 條所稱之交換，且該條規定之財產
    交易所得，並未將同法第4 條規定營利事業出售土地，其交
    易之所得排除適用，故營利事業出售土地，其財產交易所得
    免稅，相關損失亦不得減除，原核定依首揭規定否准認列系
    爭土地徵收損失，並無適用法令錯誤或計算錯誤致溢繳稅款
    之情事，原告之申請自屬無據等語置辯，求為判決駁回原告
    之訴。
四、本件兩造不爭原告土地因政府基隆河整治工程依法徵收，領
    取補償費2,662,800 元及936,600 元，此有地價補償費清冊
    在原處分卷可稽，堪認為真實。
五、是本件之爭執，在於原告取得之系爭地價補償費，依所得稅
    法係屬應稅收入與否？如有損失，得否列在應稅項下減除？
六、經查：
  (一)按行為時所得稅法第4 條第1 項第16款前段規定：「左列各
    種所得，免納所得稅︰……十六、個人及營利事業出售土地
    ……其交易之所得。」第24條規定：「營利事業所得之計算
    ，以其本年度收入總額減除各項成本費用、損失及稅捐後之
    純益額為所得額。」由以上規定可知，營利事業出售土地交
    易之所得，免納所得稅，而依收入及成本費用配合原則，營
    利事業出售土地交易之損失，自亦不得自營利事業所得稅之
    應稅收入項下減除之。
  (二)又按憲法第15條規定：「人民之生存權、工作權及財產權，
    應予保障。」第143 條第1 項規定：「……人民依法取得之
    土地所有權，應受法律之保障與限制。」而司法院釋字第51
    6 號解釋：「國家因公用或其他公益目的之必要，雖得依法
    徵收人民之財產，但應給予合理之補償。此項補償乃因財產
    之徵收，對被徵收財產之所有人而言，係為公共利益所受之
    特別犧牲，國家自應予以補償，以填補其財產權被剝奪或其
    權能受限制之損失。」釋字第579 號解釋：「……國家應給
    予合理之補償，且補償與損失必須相當。國家依法徵收土地
    時，對該土地之所有權人及該土地之其他財產權人均應予以
    合理補償，惟其補償方式，立法機關有一定之自由形成空間
    。」
  (三)由以上規定及解釋可知，國家行土地之徵收必須與補償費之
    發給為聯結，而該補償又必須與損失相當，自所得稅之面向
    觀察，該徵收補償係國家對於私有土地「因公權力強制介入
    而發生之非自願性增益」或「強制換價」之結果，依舉重明
    輕之法理，國家對於營利事業依其意願出售土地之交易所得
    ，尚同意其免納所得稅，對於營利事業非依其意願而「強制
    換價」所取得之徵收補償，自更無反稽徵所得稅之理由，是
    原告主張土地徵收補償係應稅收入，顯有誤會，原告進而主
    張因土地徵收而遭受之損失，應列在應稅項下減除，更屬無
    據。至原告援司法院釋字第607 號解釋為據，查該解釋係對
    於營利事業因土地重劃而領取之「地上物拆遷補償費」是否
    係應稅收入而為論述，而就地上物與土地之交易所得，在現
    行所得稅制上，前者應納所得稅，後者則免，職是，該號解
    釋與本件土地徵收補償費用及損失之相關爭議無涉，併此說
    明。
  (四)附予說明者，本院亦不認為原告受有其所主張之損失86,403
    ,120元。蓋按平均地權條例第10條規定：「本條例實施地區
    內之土地，政府於依法徵收時，應按照徵收當期之公告土地
    現值，補償其地價。在都市計畫區內之公共設施保留地，應
    按毗鄰非公共設施保留地之平均公告土地現值，補償其地價
    ……」，而依上開條例及土地法施行法第40條授權訂定之行
    為時地價調查估計規則第4 條規定：「地價之調查估計，應
    切合估計當時土地之實值。」第6 條規定：「地價調查應以
    買賣實例為主，無買賣實例者，得調查收益實例。且承(二)之
    說明，國家給予之土地徵收補償，應合理且相當，如土地徵
    收補償未依法發給時，土地所有權人依法尚得提出行政爭訟
    ，以確保土地所有權人之權利，易言之，土地徵收補償尚不
    至於顯低於當時土地之實值，尤其是在被徵收土地本身有買
    賣實例之情形。本件原告主張其就被徵收之2 筆土地受有上
    開損失，並未提出買賣契約以實其說，以難信其為真實；雖
    補提會計師查核報告書及資產負債表等記載其土地成本為90
    ,002,520元為證，惟查如不論原告並未提出財產目錄證明上
    開所稱土地是否即係本件被徵收之土地，而查核報告書上記
    載之期末長期擔保借款（81年11月6 日至91年11月6 日），
    亦僅有11,842,764元（82年期末亦僅12,980,969元），且抵
    押擔保品除土地外，尚有房屋及建築，而依資產負債表所示
    ，原告之股本只有29,000,000元，均無足證明原告係以90,0
    02,520元取得其土地資產，更何況依前所述，如原告土地果
    係以上開價格購入，而該價格又非有人為哄抬、利害關係人
    之買賣或買賣價格於當地顯然偏高之情事，自得列入地價調
    查買賣實例（地價調查估計規則第9 條參照），而為土地公
    告現值之估定依據，則該2 筆土地之徵收補償地價自亦當依
    此為據，則原告所主張之損失亦不可能發生，是本院認原告
    並未受有如其所主張之損失。
七、綜上所述，原告之主張，均非可採，原處分就原告退還稅款
    之申請否准之，於法有據，訴願決定遞予維持，亦無不合，
    原告徒執前詞，訴請如聲明所示，為無理由，應予駁回。
據上論結，本件原告之訴為無理由，爰依行政訴訟法第98條第3
項前段，判決如主文。
中　　華　　民　　國　　96　　年　 　2　　月　　1　　 日
                  第五庭審判長法  官　張　瓊　文
                              法  官　蕭　忠　仁
                              法  官　王　碧　芳
上為正本係照原本作成。
如不服本判決，應於送達後20日內向本院提出上訴狀並表明上訴
理由，如於本判決宣示後送達前提起上訴者，應於判決送達後20
日內補提上訴理由書（須按他造人數附繕本）。
中　　華　　民　　國　　96　　年　　 2　　月　  1　   日
            　　　　　　　　　書記官  徐  子  嵐
